【裁判字號】    99,交聲,1426
【裁判日期】    990712
【裁判案由】    交管條例聲異
【裁判全文】
臺灣板橋地方法院交通事件裁定        99年度交聲字第1426號
原處分機關  交通部公路總局臺北區監理所板橋監理站
異  議  人
即受處分人  甲○○
上列異議人因違反道路交通管理處罰條例案件，對於原處分機關
於民國九十九年五月二十五日所為之板監裁字第裁四一－Ａ00
000000號處分，聲明異議，本院裁定如下：
    主  文
異議駁回。
    理  由
一、原處分意旨略以：異議人即受處分人甲○○於民國九十九年
    四月九日十四時四十三分許，駕駛車牌號碼五七三－ＥＧＵ
    號重型機車，在臺北市○○路與長興街口處，因有「限速五
    十公里，經測時速六十五公里，超速十五公里以上未滿二十
    公里」之違規事實，為臺北市政府警察局交通警察大隊逕行
    製單舉發，爰依道路交通管理處罰條例第四十條、第六十三
    條第一項第一款（裁決書漏載同條項「第一款」）裁處罰鍰
    一千二百元，並記違規點數一點等語。
二、異議意旨略以：所附照片上的摩托車之煞車燈是亮的，卻被
    罰超速六十五公里，請問有那位人士可邊按煞車邊催油門，
    騎到時速六十五公里的云云。
三、按汽車駕駛人，行車速度，超過規定之最高時速，或低於規
    定之最低時速，除有第四十三條第一項第二款情形外，處新
    臺幣一千二百元以上二千四百元以下罰鍰。汽車駕駛人有第
    四十條情形之一者，記違規點數一點，道路交通管理處罰條
    例第四十條、第六十三條第一項第一款分別定有明文。
四、經查：
    異議人即受處分人甲○○於九十九年四月九日十四時四十三
    分許，駕駛車牌號碼五七三－ＥＧＵ號重型機車，在臺北市
    ○○路與長興街口處，因有「限速五十公里，經測時速六十
    五公里，超速十五公里以上未滿二十公里」之違規事實，而
    為臺北市政府警察局交通警察大隊逕行舉發等情，有臺北市
    政府警察局北市警交大字第Ａ00000000號舉發違反
    道路交通管理事件通知單、交通部公路總局臺北區監理所板
    橋監理站板監裁字第裁四一－Ａ00000000號違反道
    路交通管理事件裁決書各一份暨違規採證照片一幀在卷可稽
    。至異議人雖以前詞置辯，然據臺北市政府警察局交通警察
    大隊於九十九年五月十四日以北市警交大執字第０九九三一
    二一二七００號函所稱：本件違規採證照片所使用之雷達測
    速儀於九十八年七月二十三日由經濟部標準檢驗局檢定合格
    ，且領有檢定合格證書，有效期限至九十九年七月三十一日
    ，使用均正常，該儀器係以發射雷達波方式感應測試，並已
    設定照相時速，行經之車輛如超過規定速度即感應照相，故
    車輛如於靜止或未超過設定速度，該儀器不會感應照相等語
    ，可知本件違規所之前述雷達式測速照相儀器，其準確度應
    屬可信。再衡諸常情，一般車輛在行進中煞車時，其時速不
    可能立即歸於零，而是由其原本之行車速度逐漸遞減，並參
    以採證照片所示，異議人所騎乘系爭重型機車之煞車燈亮起
    ，而有煞車減速之情形，則表示異議人之車輛在被拍攝超速
    違規之前，其速度應在時速六十五公里以上，僅係因煞車減
    速之故，而以時速六十五公里之速度遭測速照相，並非如異
    議人上揭辯稱之情。此外，縱使異議人在雷達測速儀拍攝當
    時確有煞車之動作，但不表示其行駛在舉發路段上均一直有
    煞車停止之動作，是異議人前揭所辯並不足採。從而，異議
    人於前揭時、地確有超速行使之違規事實，應堪認定。原處
    分機關據以援引上揭規定裁處罰鍰三千元並記違規點數一點
    ，於法尚無不合，應予維持。本件異議為無理由，應予駁回
    。
據上論斷，應依道路交通案件處理辦法第十九條，裁定如主文。
中    華    民    國    99    年    7     月    12    日
                  交通法庭法  官  胡堅勤
上列正本證明與原本無異。
如不服本裁定，應於裁定送達後五日內敘明抗告理由，向本院提
出抗告狀。
                          書記官  梁宜庭
中    華    民    國    99    年    7     月    12    日

司法院資訊處製作；財團法人民間司法改革基金會備份。
